# 请教陈版和各位老师一个子公司少数股东撤资但是子公司不给钱，给了固定资产的账务处理

提问人：小熊吃鸡翅 时间：2023-05-30 17:59:43
如题：我们一个子公司现有实收资本 1000 万，少数股东占 300 万，这时候少数股东撤走了，子公司把自己的一个账面净值还有 100 万的固定资产给了少数股东，双方两清了。这个动作子公司怎么做账呢？固定资产算是卖了吗？

回答人：chenyiwei
子公司账务处理为：借：实收资本 300 ，贷：固定i资产 100 （应分别借记累计折旧和贷记固定资产，此处简化处理），贷：资本公积 200.
即，减资时，按所减少的实收资本金额减少实收资本，减资对价超过所减少的实收资本的部分，应依次冲减资本公积（股本溢价）、盈余公积和未分配利润；减资对价低于所减少的实收资本金额的，该差额增加资本公积（股本溢价）。

提问人：小熊吃鸡翅 时间：2023-06-02 17:13:27
陈版，这种情况。如果被投企业是用自己的资产来回购的话，那么这部分资产为什么不按照公允价格先确认收入，而是直接把差数怼在所有者权益呢？这里的会计原理是什么呢？我觉得先卖出去，确认损益后，再按照卖出的价值，来回购权益工具，也是挺有道理的...

回答人：chenyiwei
有一些权益*易的特殊考虑因素在内，目前对此无明文规定。